# 新准则体系由三部分构成

提问人：airbit 时间：2014-08-15 18:15:50
陈版，你好！ 如下贴所说的，以后是否废除“应用指南”？谢谢！
http://bbs.esnai.com/thread-4980807-1-1.html

回答人：chenyiwei
对于此次修订的五项准则（ 2 、 9 、 30 、 33 、 37 ），其原先在财会[2006]18号文下发布的应用指南应当是自 2014 年 7 月 1 日起废止。但其他未修订的准则的应用指南仍继续有效。